Inventaris van het archief van de Legatie in Württemberg, (1796) 1797-1809
Nationaal Archief, Den Haag
Legatie Württemberg
1796-1809
merendeel 1797-1809
1303
0.57 meter; 30 inventarisnummers.
Normale geschreven en gedrukte documenten, geen bijzondere handschriften.
Nationaal Archief, Den Haag
Legatie Württemberg/minister plenipotentiaris
Paulus Hubert Adriaan Jan Strick van Linschoten (1797-1801)
Anthony Boldewijn Gijsbert van Dedem van de Gelder (1801-1803)
Alexander Diederik van Spaen van Hulshorst (1803-1805)
Salomon Dedel (1807-1809)
Het archief bevat de correspondentie met het Departement van Buitenlandse Zaken van de diplomatieke vertegenwoordiging te Württemberg tussen 1797-1809. Tevens bevat het stukken over de Rijn en Zwitserland.
Archiefvorming
Geschiedenis van de archiefvormer
De vertegenwoordiging in Stuttgart was incidenteel en gecombineerd met die bij de Opperrijnse Kreits of de keurvorsten van Mainz of de Palts. In 1797 kwam hierin verandering toen er speciaal voor Württemberg een minister plenipotentiaris werd benoemd. Deze situatie zou tot 1809 voortduren.
Geschiedenis van het archiefbeheer
In 1810 werden de papieren overgedragen aan de Franse minister baron de Durant. In 1854 ontving het Rijksarchief deze stukken tesamen met het legatiearchief van de Opperrijnse, Nederrijnse en Westfaalse Kreitsen en de keurvorsten van Keulen, Mainz, Trier, de Palts en Beieren van het Ministerie van Buitenlandse Zaken.
In 1854 ontving het Rijksarchief deze stukken.
De rechtstitel is (nog) onbekend
De verwerving van het archief
Het archief is bij Koninklijk Besluit of ministeriële beschikking overgebracht.
Inhoud en structuur van het archief
1.02
Inhoud
Uit deze periode dateren de hier beschreven stukken. Zij vormen de schriftelijke neerslag van de aktiviteiten van de gezanten Paulus Hubert Adriaan Jan Strick van Linschoten (1797-1801), Anthony Boldewijn Gijsbert van Dedem van de Gelder (1801-1803), Alexander Diederik van Spaen van Hulshorst (1803-1805) en Salomon Dedel (1807-1809). Strick van Linschoten correspondeerde reeds in 1796 - één jaar voor zijn officiële benoeming - op beperkte schaal vanuit het Duitse Rijk met de Staten-Generaal. Het is niet duidelijk uit hoofde van welke functie hij dan schrijft.
Aanwijzingen voor de gebruiker
Openbaarheidsbeperkingen
Volledig openbaar.
Materiële beperkingen
Aanvraaginstructie
Openbare archiefstukken kunnen online worden aangevraagd en gereserveerd. U kunt dit ook via de terminals in de studiezaal van het Nationaal Archief doen. Om te kunnen reserveren dient u de volgende stappen te volgen:
U maakt een profiel aan op www.gahetna.nl, en logt vervolgens in
Via de archiefinventaris (alleen de beschrijvingen met rode nummers) selecteert u het gewenste archiefstuk door op de knop 'Reserveren' te klikken
In het volgende scherm geeft u aan op welke dag u het archiefstuk wilt inzien
Indien u zich bevindt in de studiezaal en een tafelnummer heeft ontvangen kunt u dit nummer vermelden. Als u geen tafelnummer heeft kunt u tafelnummer 777 laten staan
Vervolgens bevestigt u uw reservering door deze te versturen.
Verwant materiaal
Beschikbaarheid van kopieën
Beschrijving van de series en archiefbestanddelen
- PAULUS HUBERT ADRIAAN JAN STRICK VAN LINSCHOTEN, I.
  Minister plenipotentiaris, 1797-1801
  - Minuut- en kopieverbaal, met bijlagen., 1797 augustus - 1799 december; 1; 1 pak
  - Afschriften van uitgaande brieven aan de minister van Buitenlandse Zaken, 1796.; 2; 1 omslag
  - Kopieboeken van uitgaande brieven, 1797-1801.; 3-7; 5 pakken.
    - Aan het Departement van Buitenlandse Zaken, Comité tot de Zaken van de Marine en het Oostindisch Comité, 1797., 3
    - Aan het Departement van Buitenlandse Zaken, het Departement van Justitie en het Comité tot de Zaken van de Marine, 1798., 4
    - Aan het Departement van Buitenlandse Zaken, het Departement van Marine en het Oostindisch Comité, 1799., 5
    - Aan het Departement van Buitenlandse Zaken, 1800., 6
    - Aan het Departement van Buitenlandse Zaken, 1801., 7
  - Bijlagen bij kopieboeken van uitgaande brieven, 1797-1801.; 8-12; 4 pakken en 1 omslag
    - 1797, 8; 1 omslag
    - 1798, 9
    - 1799, 10
    - 1800, 11
    - 1801, 12
  - Ingekomen stukken, met bijlagen., 1796-1800; 13-18
    - Van het Departement van Buitenlandse Zaken, 1796, 13; 1 omslag
    - Van het Departement van Buitenlandse Zaken en het Oostindisch Comité, 1797, 14; 1 pak
    - Van het Departement van Buitenlandse Zaken, het Departement van Marine en het Departement van Justitie, 1798, 15; 1 pak
    - Van het Departement van Buitenlandse Zaken, het Departement van Marine en het Oostindisch Comité, 1799, 16; 1 pak
    - Van het Departement van Buitenlandse Zaken, 1800, 17; 1 omslag
    - Van het Departement van Buitenlandse Zaken, 1801, 18; 1 omslag
  - Agenda's en zakenindices op de ingekomen en uitgaande stukken, 1797-1801; 19; 1 pak
  - Ingekomen brieven betreffende het verlenen van speciale protectie door Strick van Linschoten aan de vrije en keizerlijke stad Elslingen, 1800; 20; 1 omslag
  - Aantekeningen van Strick van Linschoten betreffende de inlijving van de linker Rijnoever door Frankrijk en de handel op de Rijn., z.d.; 21; 2 stukken
- ANTHONY BOLDEWIJN GIJSBERT VAN DEDEM VAN DE GELDER, II.
  Minister plenipotentiaris, 1801-1803
  - Ingekomen brieven van en afschriften van uitgaande brieven aan het Departement van Buitenlandse Zaken. Met bijlagen., 1801-1803; 22; 1 omslag
- ALEXANDER DIEDERIK VAN SPAEN VAN HULSHORST, III.
  Minister plenipotentiaris, 1803-1805
  - Afschriften van uitgaande brieven aan het Departement van Buitenlandse Zaken, 1803-1805.; 23; 1 omslag
  - Ingekomen stukken van het Departement van Buitenlandse Zaken. Met bijlagen., 1803-1805; 24; 1 pak.
  - Ingekomen brief van baron Von Reischach van de regering van Württemberg. Met bijlagen., 1805 feb. 26; 25; 1 omslag
  - Memorie betreffende de politieke situatie in Zwitserland, 1804.; 26; 1 katern
  - Verordening van de keurvorst van Württemberg waarbij hij oproept tot een algemene vergadering. Gedrukt., 1804; 27; 1 stuk
- SALOMON DEDEL, IV.
  Minister plenipotentiaris, 1807-1809
  - Ingekomen stukken van het Departement van Buitenlandse Zaken, 1807-1809.; 28; 1 pak
  - Ingekomen brieven van J.L. Silliman, secretaris van de extraordinaris envoyé en minister plenipotentiaris Dirk van Hogendorp te Wenen, 1809.; 29; 1 omslag
  - Ingekomen nota's van het Württembergse hof, 1807-1809.; 30; 1 pak